【裁判字號】    89,訴,460
【裁判日期】    890731
【裁判案由】    毒品危害防制條例
【裁判全文】
臺灣桃園地方法院刑事判決                        八十九年度訴字第四六號
    公  訴  人  臺灣桃園地方法院檢察署檢察官
    被      告  甲○○
    指定辯護人  本院公設辯護人 丙○○
    被      告  戊○○
    選任辯護人  王秋芬
右列被告因案件，經檢察官提起公訴（八十九年度偵字第三六一九號），本院判決如
左：
        主  文
戊○○連續販賣第二級毒品，累犯，處有期徒刑柒年貳月，扣案之安非他命淨重六點
二公克沒收銷燬之；販賣第二級毒品所得新臺幣參仟元沒收，如全部或一物不能沒收
時，以其財產抵償之。
甲○○無罪。
        事  實
一、戊○○於民國八十二年間因施用毒品案件，經臺灣高雄地方法院判決有期徒刑三
    年二月，褫奪公權二年確定，於八十六年三月九日執行完畢，仍不知悔改，就竟
    基於販賣牟利之概括犯意，自八十八年八月間起至同年十二月中旬止，連續三次
    在桃園縣中壢市○○○路一六五巷三十二弄八號二樓及其它不詳之地點，以每包
    新臺幣（下同）一千元之價格，販賣第二級毒品安非他命予乙○○，嗣因乙○○
    涉嫌施用第二級毒品為警查獲，據其供述始於八十九年三月五日七時三十分許，
    查獲由台北攜帶安非他命前來上址予乙○○之戊○○，並於其身上起出第二級毒
    品班安非他命（驗餘淨重零六點二公克）。
二、案經桃園縣警察局桃園分局報告臺灣桃園地方法院檢察署檢察官偵查起訴。
        理  由
甲、有罪部分：
一、訊據被告戊○○對於右揭時地持有安非他命為警查獲之事實固坦承不諱，惟矢口
    否認有販賣犯行，辯稱：當日前往桃園縣中壢市○○○路一六五巷三十二弄八號
    二樓係事先與證人乙○○約好，而乙○○告知毒癮犯了要其帶毒品給他，並非欲
    出售安非他命云云。經查：（一）、證人乙○○於警訊時訊以：「戊○○持有海
    洛因及安非他命是否有吸食或販賣你可知情？」。答稱：「戊○○本人有吸食海
    洛因及安非他命並有販賣我知情。因戊○○曾在我家吸食海洛因及在台北吸安非
    他命，我都有見過，並且我也有向戊○○購買過三、四次安非他命，所以我知到
    他有吸食及販賣毒品。」等語。並稱：「我於八十八年八月份是第一次向鄭購買
    ，最後一次是在八十八年十二中旬在我住處中壢市○○路一六五巷三十二弄八號
    二樓向在場之戊○○買安非他命一包重約一公克左右代價台幣一千元。」等語。
    證人乙○○嗣雖推翻前於警訊時所為供證，改稱上開警訊之供述係警員於訊問時
    以拳腳毆打其頭部及膝蓋等處之強暴刑求手段所致云云。然證人即為乙○○制作
    筆錄之警員丁○○否認制作筆錄時有刑求情事，並稱上開警訊筆錄內容均依證人
    乙○○陳述之內容所制作等語。又經本院向臺灣桃園看守所調取證人乙○○八十
    九年三月五日入所之健康檢查報告核閱結果：其上並無內外傷之記載，有該所八
    十九年七月十一日桃所澄衛字００４１６號函附健康檢察報告可按。衡之人體頭
    部、膝蓋部位除皮膚及骨骼組織外，係屬肌肉較不發達之處，稍有外力衝擊即不
    免留下鈍挫傷痕，故如證人所陳遭警員以拳頭及腳踢頭部及膝蓋，豈可能不留下
    遭毆打之傷痕，所稱：遭刑求乙節，已難置信。抑有進者，證人乙○○於本院審
    理時亦自承警員刑求之目的係要求其另行供出施用毒品之人等語。果爾，證人縱
    有遭刑求情事亦僅需供述被告戊○○施用毒品之事實即可，何須言及販賣之情，
    足徵其於警訊之供證應屬自由意志所為之陳述無訛，自有其證據力甚明。（二）
    、又查：被告於於警訊中自承曾於八十九年二月間無償轉讓安非他命二、三次予
    鄭乙○○施用核與證人乙○○所於院審理時證述被告曾於八十九年農曆年間無償
    轉讓安非他命之情節相符。又本案之查緝經過，係因證人乙○○涉嫌施用毒品為
    警查獲後，向警員供出向被告戊○○販賣之情，並稱：已與戊○○約好看房子，
    及因毒癮發了，要求戊○○由台北帶安非他命讓其解癮，戊○○身上隨時均有毒
    品，於等候戊○○前來之際，乙○○尚曾以電話催促戊○○為何尚為南下之情，
    業據證人即警員丁○○證述在卷。核亦與被告戊○○及乙○○供述其二人事先約
    定於查獲地點會面之始末，若何符節。而於被告戊○○身上查扣之白色晶體，經
    送鑑定結果：確屬第二級毒品安非他命，重量達六點二公克，亦有行政院衛生署
    管制藥品管理局檢驗成績書一紙附卷可參。衡諸安非他命之價格不貲，被告戊○○能多次無償提供與證人乙○○施用，且乙○○毒隱發作時不惜代價、不辭距離
    之遙由台北赴桃園為其送安非他命解癮，並如證人所陳於其身上查扣重達六點二
    公克之安他命，足徵其二人交誼匪淺熟捻之程度非比尋常，故證人乙○○理無設
    詞誣陷之理，參以證人嗣於偵查及本院審理時極盡捏造警訊遭刑求之事實，力圖
    推翻警訊時之指證，益徵其於警訊時之供證，應有其可採信之處。（三）、末查
    ：證人乙○○於警訊時僅約略供述先後三次、四次向被告以每包一千元之代價購
    買安非他命，除最後一次交易地點、數量供明為桃園縣中壢市○○○路一六五巷
    三十二弄八號二樓及一包外均因證人為迴護被告堅不吐實，而付之闕如，又查無
    其他積極證據足資具體確定另二至三次之交易地點及數量，然證人於警訊之供證
    可採信既如前述，其證明力自不因未具體供明而受影響，惟應從有利於被告之認
    定其交易次數為三次及前二次之交易數量亦為最少數量之一包。此外，復有安非
    他命六點二公克扣案足佐，事證已明，被告有於右揭時地以每包安非他命一千元
    之價格販賣三次于證人乙○○之犯行堪以認定。
二、核被告戊○○所為係犯毒品危害防制條例第四條第二項之販賣第二級毒品罪。其
    持有之低度行為為販賣之高度行為吸收，不另論罪。被告先後多次犯行，時間緊
    接，犯罪構成要件相同，顯係基於概括犯意為之，為連續犯，以一罪論，除法定
    本刑無期徒刑部分，不得加重外，餘應依法加重其刑。又查：被告戊○○於民國
    八十二年間因施用毒品案件，經臺灣高雄地方法院判決有期徒刑三年二月，褫奪
    公權二年確定，於八十六年三月九日執行完畢，有臺灣桃園地方法院檢察署刑案
    資料查註紀錄表一紙附卷足憑，茲刑之執行完畢後，五年內再犯有期徒刑以上之
    本罪為累犯，除法定本刑無期徒刑部分外，餘應依刑法第四十七條規定加重其刑
    。爰審酌被告素行，犯罪之動機、目的、手段，販賣毒品壞社會至鉅，及犯罪後
    猶多飾卸態度不佳等一切情狀量處如主文所示之刑。
三、扣案之安非他命淨重六點二公克，應依毒品危害防制條例第十八條第一項前段規
    定沒收銷燬之；未扣案販賣第二級毒品所得新臺幣參仟元，應依同條例第十九條
    第一項規定沒收，如全部或一物不能沒收時，以其財產抵償之。
乙、無罪部分：
一、公訴意旨詳如起訴書（如附件）。
二、按犯罪事實應依證據認定之，無證據不得推定其犯罪事實，又不能證明被告犯罪
    者，應諭知無罪之判決，此於刑事訴訟法第一百五十四條及同法第三百零一條第
    一項定有明文。又按事實之認定，應憑證據，如未能發現相當證據，或證據不足
    以證明，自不能以推測或擬制之方法，以為裁判基礎，最高法院四十年台上字第
    八六號著有判例可循。又認定不利於被告之事實，須依積極證據，苟積極證據不
    足為不利於被告事實之認定時，即應為有利被告之認定，更不必有何有利之證據
    ，亦有最高法院三十年上字第八一六號判例可資參照。所謂「積極證據足以為不
    利被告事實之認定」，根據同院七十六年台上字第四九八六號判例意旨，係指據
    為訴訟上證明之全盤證據資料，在客觀上已達於通常一般之人均不致於有所懷疑
    ，而確信被告確曾犯罪之程度，若未達到此一程度，而有合理懷疑之存在時，即
    無從為有罪之認定。又共同正犯成立，以行為人間有犯意聯絡及行為分擔，為其
    構成要件，倘不具備此一要件，及難以共犯相繩。
三、訊據被告甲○○對於右揭時地駕駛自用小客車搭載同案被告戊○○至桃園縣中壢
    市○○○路一六五巷三十二弄八號二樓為警查獲之事實固直承不諱，惟堅決否認
    有販賣安非他命行犯行。經查：同案被告戊○○於案發當日係與乙○○約好看房
    子，及符某毒癮發了，一併要求戊○○由台北帶安非他命讓其解癮之情，已據業
    證人即警員丁○○證述在卷。核亦與被告戊○○及乙○○供述其二人事先約定見
    面之始末相符，已如有罪判決理由中敘明。足見案發當日同案被告與證人乙○○
    間並無販賣安非他命之約定。而證人乙○○於警訊時亦不曾供證被告甲○○曾參
    與同案被告戊○○八十八年八月間至同年十二月止之販賣行為，自不能以被告甲○○於案發當日載同案被告戊○○至桃園，遽以推定被告甲○○與同案被告戊○○就前揭反賣毒品犯行，有意思聯絡及行為分擔。此外它積極事證足認被告有公
    訴人所指之共同販賣犯行茄犯罪自屬不能證明，爰依法諭知無罪之判決。
據上論斷，應依刑事訴訟法第二百九十九條第一項前段、第三百零一條第一項，毒品
危害防制條例第四條第二項、第十八條第一項前段、第十九條第一項，刑法第十一條
前段、第五十六條、第四十七條，判決如主文。
本案經檢察官魏雯祈到庭執行職務。
中      華      民      國      八十九      年    七    月    三十一  日
                                          臺灣桃園地方法院刑事第二庭
                                                  法  官  江  振  義
右正本證明與原本無異。
如不服本判決，應於判決送達後十日內向本院提出上訴狀( 應附繕本 )，上訴於
臺灣高等法院。
                                                  書記官  李  劍  龍
中        華        民        國   八十九   年   八   月    七    日
附論罪科刑依據之法條：
毒品危害防制條例第四條第二項：
製迼、運輸、販賣第二級毒品者，處無期徒刑或七年以上有期徒刑，得併科新台幣七
百萬元以下罰金。
毒品危害防制條例第十八條第一項
查獲之毒品及專供製造或施用毒品之器具，不問屬於犯人與否，均沒收銷燬之。但合
於醫藥或研究之用者，得不予銷燬。


司法院資訊處製作；財團法人民間司法改革基金會備份。
